【裁判字號】    97,易,3311
【裁判日期】    980123
【裁判案由】    竊盜
【裁判全文】
臺灣板橋地方法院刑事判決              97年度易字第3311號
公  訴  人  臺灣板橋地方法院檢察署檢察官
被      告  丙○○
                    現另案於臺灣臺東監獄東成分監執行
上列被告因竊盜案件，經檢察官提起公訴（97年度偵緝字第2209
號），因被告為有罪陳述，經本院聽取當事人意見後，以裁定依
簡式審判程序審判，判決如下：
    主  文
丙○○犯竊盜罪，處有期徒刑肆月，如易科罰金，以銀元參佰元
即新臺幣玖佰元折算壹日。
    事  實
一、丙○○前因懲治盜匪條例等案件，經法院判處有期徒刑確定
    ，民國93年4 月1 日縮刑假釋出監，假釋期間原定至102 年
    12月25日期滿（嗣該假釋經撤銷）。丙○○猶不知警惕，意
    圖為自己不法之所有，於94年10月7 日14時30分許，在臺北
    縣板橋市○○路○ 段259 號乙○○經營之美容院內，以向乙
    ○○佯稱欲承受該美容院為藉口，於言談之際，趁乙○○不
    注意之機會，徒手竊取乙○○所有之皮夾1 個（內有乙○○
    之國民身分證、健保卡、駕駛執照及現金新臺幣7900元），
    得手後旋即離去。乙○○嗣發現失竊，報警處理，經警至上
    址，根據乙○○之指認，對丙○○至該店中曾觸碰之玻璃杯
    採集到指紋4 枚，經送內政部警政署刑事警察局鑑定結果，
    證實其中1 枚與該局檔存之丙○○指紋卡左食指指紋相符，
    始悉上情。
二、案經乙○○訴由臺北縣政府警察局板橋分局報由臺灣板橋地
    方法院檢察署檢察官偵查，經檢察官傳拘丙○○無著，於95
    年5 月12日發布通緝，經警於97年8 月9 日在桃園縣桃園市
    緝獲，檢察官據而起訴。
    理  由
一、訊據被告丙○○對於上揭事實坦承不諱，並經證人即被害人
    乙○○於警詢中證述明確，且有警員至上址採集指紋時之被
    害人所出具之勘察採證同意書1 份及警員所拍攝之現場勘察
    照片4 幀在卷可稽，而警員所採集之指紋4 枚，經送內政部
    警政署刑事警察局鑑定結果，證實其中1 枚與該局檔存之被
    告指紋卡左食指指紋相符（另3 枚指紋係因紋線不清無法比
    對），亦有該局94年10月8 日刑紋字第0940163333號鑑驗書
    1 份在卷可證。本件事證明確，被告竊盜犯行，洵堪認定。
二、核被告所為，係犯刑法第320 條第1 項之普通竊盜罪。查：
    被告本案行為後，刑法第320 條第1 項法條本文雖未經修正
    ，惟其法定刑之罰金刑部分，95年7 月1 日施行（以下以該
    日為準，稱：修正前、修正後）之修正後刑法第33條第5 款
    規定，已將罰金刑最低額度提高，比較新、舊法結果，應以
    行為時法律即修正前刑法第33條第5 款規定有利於被告。再
    被告行為後，刑法施行法增訂第1 條之1 ：「中華民國94年
    1 月7 日刑法修正施行後，刑法分則編所定罰金之貨幣單位
    為新臺幣。94年1 月7 日刑法修正時，刑法分則編未修正之
    條文定有罰金者，自94年1 月7 日刑法修正施行後，就其所
    定數額提高為30倍。但72年6 月26日至94年1 月7 日新增或
    修正之條文，就其所定數額提高為3倍 」，此一條文已於95
    年7 月1 日施行。上揭刑法條文所定罰金刑部分，原係依罰
    金罰鍰提高標準條例第1 條前段規定提高10倍，並以銀元作
    為計算單位，因上開包裹式修正之規定，亦隨同修正，比較
    新舊法，因1 銀元係以新臺幣3 元計算，原銀元罰金刑提高
    10倍，與新法以新臺幣為計算單位提高30倍，其結果並無實
    質之差異。是此部分有關罰金刑之修正，修正前之規定與修
    正後之現行法相較，並無修正前規定對被告不利之情形，不
    生比較適用之問題，依一般法律適用原則，逕適用修正後之
    現行法規定，附此敘明。爰審酌被告有事實欄所述之前科紀
    錄，有臺灣高等法院被告前案紀錄表1 份在卷可考，其猶不
    知警惕，於假釋期間再為本案犯行，並斟酌其犯後供述之態
    度等一切情狀，量處如主文所示之宣告刑。又被告本件犯罪
    行為時之刑法第41條前段及罰金罰鍰提高標準條例第2 條亦
    已於95年7 月1 日修正（後者刪除），比較修正後刑法第41
    條第1 項前段規定，應係修正前之規定較有利於被告，依修
    正後刑法第2 條第1 項前段規定，適用修正前刑法第41條第
    1 項前段及罰金罰鍰提高標準條例第2 條規定，諭知其宣告
    刑之易科罰金折算標準。末查被告本案犯行之犯罪時間雖係
    在96年4 月24日以前，惟其本案前經臺灣板橋地方法院檢察
    署檢察官偵查後，因傳拘無著，經該署於95年5 月12日以逃
    匿為由發布通緝，嗣於97年8 月9 日始為警在桃園縣桃園市
    緝獲，有該署95年5 月12日甲○榮偵讓緝字第2254號通緝書
    及桃園縣政府警察局桃園分局通緝案件報告書在卷可考，依
    中華民國96年罪犯減刑條例第5 條之規定：「本條例施行前
    （查：係96年7 月16日），經通緝而未於中華民國96年12月
    31日以前自動歸案接受偵查、審判或執行者，不得依本條例
    減刑」，其尚不得依該條例減刑，於此敘明。
據上論斷，應依刑事訴訟法第284 條之1 、第273 條之1 第1項
、第299 條第1 項前段，刑法第2 條第1 項前段、第320 條第1
項、95年7 月1 日修正施行前刑法第41條第1 項前段，刑法施行
法第1 條之1 第1 項、第2 項前段，95年7 月1 日修正施行前罰
金罰鍰提高標準條例第2 條，判決如主文。
本案經檢察官楊大智到庭執行職務。
中    華    民    國    98    年    1     月    23    日
                  刑事第一庭    法  官
以上正本證明與原本無異
如不服本判決應於送達後10日內向本院提出上訴狀
                                書記官  張惠芳
中    華    民    國    98    年    2     月    2     日
附錄本案論罪科刑法條全文：
中華民國刑法第320條
（普通竊盜罪、竊佔罪）
意圖為自己或第三人不法之所有，而竊取他人之動產者，為竊盜
罪，處 5 年以下有期徒刑、拘役或 5 百元以下罰金。
意圖為自己或第三人不法之利益，而竊佔他人之不動產者，依前
項之規定處斷。
前二項之未遂犯罰之。


司法院資訊處製作；財團法人民間司法改革基金會備份。
